【裁判字號】    89,裁,211
【裁判日期】    890218
【裁判案由】    虛報進口貨物
【裁判全文】
行  政  法  院  裁  定                            八十九年度裁字第二一一號
    聲  請  人  邦勇企業有限公司
    代  表  人  甲○○
右聲請人因虛報進口貨物事件，對於本院中華民國八十八年三月十二日八十八年度裁
字第二四六號裁定，聲請再審。本院裁定如左︰
    主  文
再審之聲請駁回。
    理  由
按對於本院裁定聲請再審，依行政訴訟法第三十三條準用民事訴訟法第五百零七條ˋ
第五百零一條第一項第四款之規定，必須表明「再審理由及關於再審理由並遵守不變
期間之證據。」所謂表明再審理由，必須指明其所再審之裁定，有如何合於行政訴訟
法第二十八條所定再審事由之具體情事始為相當，倘僅泛言有何條款之再審事由，而
無具體情事；或僅指明所聲請再審之裁定前各程序所為裁判，有如何再審事由，而未
一語指及其所聲請再審之裁定有合於再審之事由者，均難謂已表明再審事由，其再審
之聲請，即屬不合法。本件相對人財政部基隆關稅局因認聲請人於民國八十二年六月
二十八日委由勝發報關股份有限公司向相對人報運進口1993 MERCEDES BENZ 220E 小
客車一批（報單號碼：第ＡＡ＼八二＼三四四一＼○○三一號），有虛報貨物價值、
繳驗不實發票，逃漏關稅貨物稅及營業稅之情事。遂依海關緝私條例第三十七條第一
項規定，科處聲請人所漏進口稅額二倍之罰鍰計新台幣（下同）二十四萬九千三百十
元，並按同條例第四十四條規定追徵所漏進口稅捐三十五萬三千一百二十二元（包括
進口稅十二萬四千六百五十五元、商港建設費二千零七十八元、貨物稅十八萬九千七
百八十七元、營業稅三萬六千六百零二元），另按貨物稅條例第三十二條第十款規定
，科處所漏貨物稅稅額五倍之罰鍰九十四萬八千九百元及依營業稅法第五十一條第七
款之規定科處所漏營業稅稅額十倍罰鍰計三十六萬六千元。聲請人不服，聲明異議，
惟因未依規定繳納異議保證金或提供同額擔保，相對人不予受理，循序提起訴願，亦
遭駁回。嗣訴經財政部將訴願決定及原處分均撤銷。相對人乃依據財政部再訴願決定
撤銷意旨及海關緝私條例第四十九條之規定，僅就所漏進口稅科處罰鍰及追徵關稅部
分之異議保證金十八萬六千九百八十三元，以八十四年八月九日關緝保字第一一七
四審（更）號函，通知聲請人於文到次日起十四日內繳納，聲請人迄未置會，復聲明
異議，相對人逕予維持；提起訴願、再訴願（除營業稅法科處罰鍰部分撤銷，另為處
分外）亦均遭決定駁回，聲請人乃就駁回部分提起行政訴訟，為本院八十六年度判字
第二七七號判決駁回。聲請人不服（就追徵貨物稅、營業稅及依貨物稅條例科處罰鍰
部分），先後提起再審之訴及聲請再審，經本院以八十六年度判字第一四四○號、八
十六年度判字第二二八三號判決、八十六年度裁字第一八○七號、八十七年度裁字第
二九三號、八十七年度裁字第七三九號、八十七年度裁字第一○五六號、八十八年度
裁字第二四六號裁定駁回其再審之訴及聲請在案。茲聲請人又對本院八十八年度裁字
第二四六號裁定聲請再審，核其狀述理由，無非謂原裁定所憑之證物即財政部關稅總
局驗估處駐比利時代表處八十二年十月二十八日比利（八二）字第五六四號函覆財政
部關稅總局驗估處說明「經向供應商查證本案報關發票所列價格均不確實，請均按實
際交易價格 FOB DM55,665/UNIT核估，又如成立緝案，請加列本處陳秘書自助為出力
人員。」惟該供應商曾於一九九七年（八十六年）六月五日發文表示「TECHNOHANDEL
S GMBH 茲再一次向您確認，我們從未將本公司於一九九三年（八十二年）出售六台
賓士 220E 汽車給您之售價，提供給任何第三者，包括台灣貿易代表處曾經查詢，我
們也不曾經告知任何價格。」而外交部（八六）歐二字第八六０三０二七八二八號函
則函稱：陳前祕書自助曾向供應商查證，並取得原始發票影本．．．．．．，陳前祕
書除曾於八十二年十月二十四日以傳真要求親自向該德國供應商洽索原始發票外，並
確曾如渠去電中所稱，即於翌日啟程前往德國向該供應商洽索本案原始發票。然外交
部（八八）歐二字第八八０一０一四一０一號號函則又表示：．．．．．．是以本案
陳祕書未曾自供應商處取得原始發票影本，其理甚明等語。足見上開財政部關稅總局
驗估處駐比利時代表處八十二年十月二十八日比利（八二）字第五六四號函之公文書
內容不實，故原裁定有行政訴訟法第二十八條第一款、第八款、第十款之再審事由等
語。惟查上開聲請人所主張之再審事由，均係針對本院八十八年度裁字第二四六號裁
定之前程序即本院八十六年度判字第二七七號判決有何再審事由為指摘，而未言及其
據以聲請再審之本院八十八年度裁字第二四六號裁定有如何之再審事由，揆諸前開說
明，聲請人再審之聲請即難謂合法，應予駁回。至聲請人另稱司法院釋字第四三九號
業已解釋海關緝私條例第四十九條違反憲法第十六條之規定，應不再適用乙節，查原
裁定僅就相對人追徵聲請人系爭貨物稅、營業稅及依貨物稅條例科處罰鍰部分是否符
合再審要件為審理，要與海關緝私條例第四十九條部分無涉，併予明。
據上論結，本件再審之聲請為不合法，爰依行政訴訟法第三十三條ˋ民事訴訟法第五
百零七條ˋ第五百零二條第一項，裁定如主文。
中    華    民    國     八十九      年      二      月      十八       日
                    行 政 法 院 第 六 庭
                                審 判 長 評  事      鍾  曜  唐
                                         評  事      鄭  忠  仁
                                         評  事      徐  樹  海
                                         評  事      高  啟  燦
                                         評  事      劉  鑫  楨
右  正  本  證  明  與  原  本  無  異
                                         法院書記官  賀  瑞  鸞
中    華    民    國     八十九      年      二      月      十八       日


司法院資訊處製作；財團法人民間司法改革基金會備份。
